# 什么情况下资本公积账面确认为负数呀？

提问人：xzjcpajr 时间：2012-10-31 09:28:48
看了一三一重工的 2012 年第三季度的财务报表，显示在资本公积为-49,332,591.04万元，想了一下真的不知道什么情况下会出现资本公积为负数值！

回答人：chenyiwei
其他综合收益性质的资本公积，一般都是允许出现负数余额的。权益性交易性质的资本公积（包括股本溢价）多数情况下不能出现借方余额。

提问人：RMB_ 爱好者 时间：2015-08-05 15:22:57
以前年度收购少数股东权益，差额导致合并报表冲减资本公积，现在母公司将资本公积转增股本，导致合并报表资本公积为负数。是否属于正常？

回答人：chenyiwei
法律法规并未禁止此类做法。关键是个别报表层面转增资本的金额的确定符合会计准则和法律法规规定。

提问人：qiuye19891019 时间：2016-12-02 14:50:41
陈版主，如果母公司单体 2014 年资本公积是 100 ，同意控制下溢价购买公司，合并时冲减资本公积20,2014年合并报表的资本公积为80,。 2015 年母公司资本公积转增资本用的是 100 ， 2015 年合并时资本公积就为-20，这样对吗？

回答人：chenyiwei
应可以。没有明显问题。

提问人：amwu88888 时间：2019-04-13 12:20:39
陈老师，股份支付业绩不达标冲回前期确认费用导致资本公积在报表上为负数可以吗？ A公司和B公司都属于甲集团，甲集团在 2014年有为期 5 年的集团股份支付（根据业绩每年解锁20%），其中A公司由于 2018 年业绩不达标需要冲减该期对应已确认的资本公积，但是由于A公司在年中同一控制下合并B公司，导致资本公积全部已被冲减，A公司单体在冲减该期股份支付对应的资本公积时导致资本公积出现负数，可以直接在报表上列示吗？

回答人：chenyiwei
可以冲减为负数。

提问人：amwu88888 时间：2019-04-13 15:43:36
还想问一下，同一控制下企业合并冲减资本公积是只能冲减资本公积中的资本溢价吗？准则中描述“应当调整资本公积；资本公积不足冲减的，调整留存收益。”没有具体确认资本溢价和其他资本公积。

回答人：chenyiwei
只能冲减资本溢价。